---
title: "R_Work"
author: "Cristian Botelho"
date: "3 de setembro de 2018"
output:
  html_document:
    df_print: paged
  pdf_document: default
  word_document: default
---

#Trabalho R Excercios.

https://www.kaggle.com/fernandol/countries-of-the-world

**Exercício 1 - Crie um dataframe com 10 colunas e 40 linhas e imprima na tela as primeiras 6 linhas.**

*Task 1 - Create a dataframe with 10 colluns and 40 lines and then print on the screen the 6 firtst lines.*

Importing data Dataframe and creation of df_world

```{r}
library(readxl)
df_world <- read_excel("C:\\Users\\alvaro\\Desktop\\R_Base\\R_base\\countries of the world.xlsx")
head(df_world)

```

**Exercício 2 - Mostre a que classe pertence cada uma das 10 colunas do seu dataframe.**
* Show all datatypes from all collumns.*

```{r}

sapply (df_world,class)

```


**Exercício 3 - Utilize um comando que faça uma avaliação exploratórias das variáveis do seu dataframe e imprima na tela.** 
*Use one command line witch makes an explanatory evaluation for all variables on your dataframe.*

```{r}

summary(df_world)

```

**Exercício 4 - Adicione mais uma coluna gerada a partir da transformação de uma das 10 originais. **
*Add a new column which is a transformation, using some column of your dataframe.*

```{r}
#adicionando a Densidade populacional
#creating column density.

Density_sq <-round(df_world$Population/df_world$`Area (sq. mi.)`)

df_world <- data.frame(df_world,Density_sq)

```


**Exercício 5 - Faça um gráfico que mostre a distribuição dos dados dessa nova variável do exercício 4.**
*Create a graph witch explain the new colunm made up on task 4.*



```{r}

hist(df_world$Density_sq, breaks=10,main="Histogram Density");

plot(df_world$GDP....per.capita.~df_world$Density_sq, type="p")

library(ggplot2)

ggplot(df_world, aes(x=Density_sq)) +
    geom_histogram(binwidth=.5, colour="black", fill="white")

```


