---
title: "Renda per capita dos municípios brasileiros"
output: html_notebook
---


Introdução

Este trabalho busca analisar o indicador economico Renda per capita do Brasil RDPC e correlacionalos com 5 variaveis explicativas.... 

Este trabalho consiste em analisar a correlação entre diversos indicadores socioeconomicos e a Renda Per Capita do Brasileiro e encontrar pelo menos 5 indicadores explicativos 

Todos os indicadores utilizados referem-se ao censo de 2000~2010. 

--
Metodo 


Importar dados para a base a ser analise juntamento com a divisão por ano que temos na base. 

```{r}
#importanto Planilha para base_atlas_full
library(readxl)
base_atlas_full <- read_excel("C:\\Users\\alvaro\\Desktop\\R_Base\\atlas2013_dadosbrutos_pt_somente municipio.xlsx")

#separação da base por ano
basey_1991<- subset.data.frame(base_atlas_full, ANO==1991)

basey_2000<- subset.data.frame(base_atlas_full, ANO==2000)

basey_2010<- subset.data.frame(base_atlas_full, ANO==2010)

#inclusão do RPDC2010 na base de 2000
Y_RDPC_2010 <- c(basey_2010$RDPC)

basey_2000 <- data.frame(basey_2000,Y_RDPC_2010)

#View(basey_2000)

```

Usar dados de 2000 para as variaveis e 2010 como Y.

Testando correlação de variaveis para encontrar as melhores variaveis que possam explicar Y=RDPC. 

Teste de correlação entre RDPC com Escolaridade I_ESCOLARIDADE. 


Histograma que representa a frequencia por renda per captita em toda a amostra.
```{r}
hist(basey_2000$Y_RDPC_2010)
```
A frequencia de casos com baixa renda é muito alta comparada com a alta renda per capita de alguns na amostra.

```{r}
#Quantidade de pessoas com renda per capita baixa é muito alta.

hist(basey_2000$Y_RDPC_2010)

hist(basey_2000$I_ESCOLARIDADE)

#correlation formula = 0.8145292 81%

cor.test(basey_2000$Y_RDPC_2010,basey_2000$E_ANOSESTUDO) 
cor.test(basey_2000$Y_RDPC_2010,basey_2000$I_ESCOLARIDADE)

cor.test(basey_2000$Y_RDPC_2010,basey_2000$T_ENV)
cor.test(basey_2000$MULHERTOT,basey_2000$HOMEMTOT)

plot(basey_2000$Y_RDPC_2010~basey_2000$I_ESCOLARIDADE)

ANOSEST



```




2. Escolher 5 variáveis que possam ser consideradas explicativas para a renda per capita dos municípios. Pode-se optar por utilizar os municípios de uma UF apenas, ou de uma Região ou do Brasil todo.

3. Fazer uma análise descritiva destas variáveis e da renda per capita.

4. Aplicar a análise de regressão linear múltipla onde a VR é a renda per capita e as variáveis explicativas são as 5 escolhidas no passo 2.

5. Entregar na forma de relatório que contenha introdução, procedimentos para a coleta, cálculos e análise estatística, resultados das análises com interpretações e conclusões finais.

